【裁判字號】    98,訴,1075
【裁判日期】    980630
【裁判案由】    違反毒品危害防制條例
【裁判全文】
臺灣彰化地方法院刑事判決           98年度訴字第1075號
公  訴  人  臺灣彰化地方法院檢察署檢察官
被      告  甲○○
                      （現羈押於臺灣彰化看守所）
上列被告因違反毒品危害防制條例案件，經檢察官提起公訴（98
年度毒偵字第1132號），本院依簡式審判程序判決如下：
    主  文
甲○○施用第一級毒品，處有期徒刑捌月；扣案之注射針筒壹支
沒收。又施用第二級毒品，處有期徒刑肆月；扣案含有第二級毒
品甲基安非他命殘渣之塑膠袋肆個沒收銷燬之；扣案之玻璃吸食
器壹只沒收之。應執行有期徒刑拾月；扣案含有第二級毒品甲基
安非他命殘渣之塑膠袋肆個沒收銷燬之，扣案之注射針筒壹支及
玻璃吸食器壹只均沒收。
    犯罪事實及理由
一、犯罪事實：
（一）甲○○前因施用毒品行為，經本院裁定送觀察、勒戒，於
      民國97年5 月21日因認無繼續施用傾向而釋放出所。詎甲
      ○○仍不知悔改，先基於施用第一級毒品海洛因之犯意，
      於98年4 月13日上午10時許，在彰化縣大村鄉大橋村過溝
      三巷51號住處，以將摻有第一級毒品海洛因之溶液以注射
      針筒注射身體之方式，施用海洛因1 次。另基於施用第二
      級毒品甲基安非他命之犯意，於同日上午施用海洛因後之
      某時許，在同上住處，以將甲基安非他命置入玻璃吸食器
      內，再以火燒烤使之產生煙霧後吸食之方式，施用第二級
      毒品甲基安非他命1 次。嗣於98年4 月13日上午11時30分
      許，在彰化縣員林鎮○○路672 號之三商百貨前為警查獲
      ，扣得其所有供己施用第一級毒品海洛因所用之注射針筒
      1 支、供己施用第二級毒品甲基安非他命所用之玻璃吸食
      器1 只及供己施用含有第二級毒品甲基安非他命殘渣之塑
      膠袋4 個，另扣得與本案無關、且非其所有之甲基安非他
      命1 包（毛重0.3 公克；係案外人賴英哲所有、託甲○○
      代為交付予購毒者曾英瑋之毒品，此部分業經檢察官另案
      偵辦）及與本案無關之K 他命1 包（毛重0.65公克），經
      警採集其尿液送驗結果，呈現甲基安非他命陽性反應及海
      洛因代謝物之嗎啡陽性反應，而查悉上情。
（二）案經彰化縣警察局員林分局報請臺灣彰化地方法院檢察署
      檢察官偵查起訴。
二、理由
（一）被告甲○○於本院準備程序中，就上揭犯罪事實均為有罪
      之陳述，且所犯係死刑、無期徒刑、最輕本刑為3 年以上
      有期徒刑以外之罪，經本院合議庭依刑事訴訟法第273 條
      之1 第1 項之規定，裁定由受命法官1 人獨任進行簡式審
      判程序。
（二）上揭犯罪事實，業據被告甲○○坦承不諱，且被告於上揭
      時地為警查獲後，經警採集其尿液送驗結果，確呈現甲基
      安非他命陽性反應及海洛因代謝物之可待因、嗎啡陽性反
      應，此有詮昕科技股份有限公司出具之濫用藥物尿液檢驗
      報告及彰化縣警察局員林分局委託檢驗尿液代號與真實名
      對照認證單各1 份在卷可稽。此外，復有自願受搜索同意
      書、搜索扣押筆錄、扣押物品目錄表、扣押物品清單及扣
      案之塑膠袋4 個、針筒1 支及玻璃吸食器1 只可資佐證，
      足認被告自白與事實相符，堪可採信。本件事證明確，被
      告施用第一、二級毒品犯行，已可認定。
（三）核被告所為，係犯毒品危害防制條例第10條第1 、2 項之
      施用第一、二級毒品罪。被告持有毒品之行為，分別為施
      用毒品之高度行為吸收，不另論罪。被告先後施用第一、
      二級毒品，罪名有異、施用方法不同，應分論併罰。
（四）量刑理由：爰審酌被告經觀察、勒戒後，尚未能深切體認
      毒品危害己身之鉅，及早謀求脫離毒害之道，反而於出監
      後再犯，未見收斂、警惕，無視於毒品對於自身健康之戕
      害及國家對於杜絕毒品犯罪之禁令，自有使其接受相當時
      期監禁以敦化性情之必要，再審酌被告犯罪之動機、方法
      、手段、所生危害，暨犯後到庭坦承犯行、態度良好等一
      切情狀，量處如主文所示之刑。
（五）扣案之含有甲基安非他命殘渣之塑膠袋4 個顯與殘留之第
      二級毒品甲基安非他命難以完全分離，亦應依毒品危害防
      制條例第18條第1 項前段之規定，連同殘留之微量甲基安
      非他命一併予以宣告沒收銷燬之。另扣案之注射針筒1 支
      、玻璃吸食器1 只，則均係被告所有，分別供施用第一、
      二級毒品所用之物，業據被告於審理中供明在卷，均應依
      刑法第38條第1 項第2 款規定，分別予以宣告沒收如主文
      所示。至於其餘扣案之物，查無證據足認與本案有關，故
      無從於本案宣告沒收，附此敘明。
三、應適用之法條：
（一）刑事訴訟法第273 條之1 第1 項，第299 條第1 項前段、
      第310 條之2 、第454 條第1項。
（二）毒品危害防制條例第10條第1 項、第2 項、第18條第1 項
      前段。
（三）刑法第11條前段、第38條第1 項第2款、第51條第5款。
四、如不服本件判決，得自收受送達之日起10日內，向本院提起
    上訴。
本案經檢察官張聖傳到庭執行職務。
中    華    民    國    98    年    6     月    30    日
                  刑事第五庭    法  官  周淡怡
以上正本證明與原本無異。
如不服本判決應於收受判決後10日內向本院提出上訴書狀，並應
敘述具體理由；其未敘述上訴理由者，應於上訴期間屆滿後20日
內向本院補提理由書（均須按他造當事人之人數附繕本）「切勿
逕送上級法院」。
中    華    民    國    98    年    6     月    30    日
                                書記官  陳文新
附錄論罪科刑法條全文
毒品危害防制條例第10條
施用第一級毒品者，處6月以上5年以下有期徒刑。
施用第二級毒品者，處3年以下有期徒刑。


司法院資訊處製作；財團法人民間司法改革基金會備份。
